---
title: "Programa de Prevención y Control del Arbovirosis | 2026 | San Luis Potosí"
format: 
  dashboard:
    nav-buttons: [twitter, github, facebook]
theme: custom.scss
---

# [**Hotspots de la Transmisión de Dengue**]{style="font-size:2pt"}

::: panel-tabset

### [**San Luis Potosí**]{style="color:#990000"}

<html>
<head>

```{=html}
<style>
* {
  box-sizing: border-box;
}

/* Contenedor principal con scroll - tres COLUMNAS */
.responsive-grid {
  display: grid;
  grid-template-columns: 1fr 1fr 1fr;  /* Tres COLUMNAS iguales */
  gap: 25px;
  margin: 20px 0;
  max-height: 85vh;          /* Altura máxima para scroll */
  overflow-y: auto;          /* Scroll vertical */
  padding: 15px;
  border: 1px solid #e0e0e0;
  border-radius: 12px;
  background-color: #fafafa;
  align-items: start;
}

/* Cada columna es un contenedor flexible que apila sus elementos */
.columna {
  display: flex;
  flex-direction: column;
  gap: 20px;
}

/* Título de columna */
.column-header {
  font-weight: bold;
  font-size: 1rem;
  text-align: center;
  padding: 8px;
  background-color: #772953;
  color: white;
  border-radius: 6px;
  margin: 0;
}

/* Estilo para cada tarjeta de mapa */
.grid-card {
  border: 1px solid #e0e0e0;
  padding: 15px;
  border-radius: 12px;
  background: white;
  transition: transform 0.2s, box-shadow 0.2s;
  box-shadow: 0 4px 6px rgba(0,0,0,0.05);
  overflow: hidden;  /* Evita desbordamiento */
}

.grid-card:hover {
  transform: translateY(-3px);
  box-shadow: 0 8px 15px rgba(0,0,0,0.1);
}

/* Asegura que los mapas tengan tamaño consistente y estén centrados */
.grid-card .html-widget,
.grid-card iframe {
  width: 100% !important;  /* Cambiado de 240% a 100% */
  height: 400px !important;
  border-radius: 8px;
  display: block;
  margin: 0 auto;  /* Centra horizontalmente */
}

/* Responsive: en móviles, una sola columna */
@media (max-width: 768px) {
  .responsive-grid {
    grid-template-columns: 1fr;  /* Una columna en móvil */
    max-height: 70vh;
    gap: 15px;
    padding: 24px;
  }
  .column-header {
    font-size: 1rem;
  }
  .grid-card .html-widget,
  .grid-card iframe {
    height: 300px !important;
  }
}
</style>
```
::::::::::::::::::::: responsive-grid

<!-- COLUMNA 1: Distribución de Casos -->
<div class="columna"><div class="column-header"> 📊 DISTRIBUCIÓN DE CASOS POR SEMANA EPIDEMIOLÓGICA </div>

::: grid-card
2023-2025
```{r casos_2023_2025,echo=FALSE}
load("~/Library/CloudStorage/Dropbox/hotspots_2025/8.RData/denmex_chains.RData")
source("~/Library/CloudStorage/Dropbox/r_developments/r_dashboards/netlify/1.2.persisten_dengue_transmission_2026/persistent_dengue_transmission_24_slp/mp_transmission_chains.R")
source("~/Library/CloudStorage/Dropbox/r_developments/r_dashboards/netlify/1.2.persisten_dengue_transmission_2026/persistent_dengue_transmission_24_slp/mp_dengue_cases.R")
library(mapgl)
library(fishualize)
library(sf)
mp_dengue_cases(data = xy,
                yrs = c(2023:2025),
                locality = "San Luis Potosí",
                cve_edo = "24")
```
:::


<!-- MAPA 4 (Fila 2, col = 2 - Casos) -->
::: grid-card
2025
```{r casos_2025,echo=FALSE}
load("~/Library/CloudStorage/Dropbox/hotspots_2025/8.RData/denmex_chains.RData")
source("~/Library/CloudStorage/Dropbox/r_developments/r_dashboards/netlify/1.2.persisten_dengue_transmission_2026/persistent_dengue_transmission_24_slp/mp_transmission_chains.R")
source("~/Library/CloudStorage/Dropbox/r_developments/r_dashboards/netlify/1.2.persisten_dengue_transmission_2026/persistent_dengue_transmission_24_slp/mp_dengue_cases.R")
library(mapgl)
library(fishualize)
library(sf)
mp_dengue_cases(data = xy,
                yrs = c(2025),
                locality = "San Luis Potosí",
                cve_edo = "24")
```

:::

<!-- MAPA 4 (Fila 2, col = 2 - Casos) -->
::: grid-card
2024
```{r casos_2024,echo=FALSE}
load("~/Library/CloudStorage/Dropbox/hotspots_2025/8.RData/denmex_chains.RData")
source("~/Library/CloudStorage/Dropbox/r_developments/r_dashboards/netlify/1.2.persisten_dengue_transmission_2026/persistent_dengue_transmission_24_slp/mp_transmission_chains.R")
source("~/Library/CloudStorage/Dropbox/r_developments/r_dashboards/netlify/1.2.persisten_dengue_transmission_2026/persistent_dengue_transmission_24_slp/mp_dengue_cases.R")
library(mapgl)
library(fishualize)
library(sf)
mp_dengue_cases(data = xy,
                yrs = 2024,
                locality = "San Luis Potosí",
                cve_edo = "24")
```

:::


<!-- MAPA 4 (Fila 2, col = 2 - Casos) -->
::: grid-card
2023
```{r echo=FALSE}
load("~/Library/CloudStorage/Dropbox/hotspots_2025/8.RData/denmex_chains.RData")
source("~/Library/CloudStorage/Dropbox/r_developments/r_dashboards/netlify/1.2.persisten_dengue_transmission_2026/persistent_dengue_transmission_24_slp/mp_transmission_chains.R")
source("~/Library/CloudStorage/Dropbox/r_developments/r_dashboards/netlify/1.2.persisten_dengue_transmission_2026/persistent_dengue_transmission_24_slp/mp_dengue_cases.R")
library(mapgl)
library(fishualize)
library(sf)
mp_dengue_cases(data = xy,
                yrs = 2023,
                locality = "San Luis Potosí",
                cve_edo = "24")
```

:::

<!-- MAPA 4 (Fila 2, col = 2 - Casos) -->
::: grid-card
2016-2024
```{r echo=FALSE}
load("~/Library/CloudStorage/Dropbox/hotspots_2025/8.RData/denmex_chains.RData")
source("~/Library/CloudStorage/Dropbox/r_developments/r_dashboards/netlify/1.2.persisten_dengue_transmission_2026/persistent_dengue_transmission_24_slp/mp_transmission_chains.R")
source("~/Library/CloudStorage/Dropbox/r_developments/r_dashboards/netlify/1.2.persisten_dengue_transmission_2026/persistent_dengue_transmission_24_slp/mp_dengue_cases.R")
library(mapgl)
library(fishualize)
library(sf)
mp_dengue_cases(data = xy,
                yrs = c(2016:2024),
                locality = "San Luis Potosí",
                cve_edo = "24")
```

:::

</div><!-- COLUMNA 2: Cadenas de Transmisión --><div class="columna"><div class="column-header"> 🔄 CADENAS DE TRANSMISIÓN DE DENGUE </div>

<!-- MAPA 3 (Fila 1, columna 1 - Casos) -->
::: grid-card
2023-2025
```{r chains_2023_2025, echo=FALSE}
load("~/Library/CloudStorage/Dropbox/hotspots_2025/8.RData/denmex_chains.RData")
source("~/Library/CloudStorage/Dropbox/r_developments/r_dashboards/netlify/1.2.persisten_dengue_transmission_2026/persistent_dengue_transmission_24_slp/mp_transmission_chains.R")
source("~/Library/CloudStorage/Dropbox/r_developments/r_dashboards/netlify/1.2.persisten_dengue_transmission_2026/persistent_dengue_transmission_24_slp/mp_dengue_cases.R")
library(mapgl)
library(fishualize)
library(sf)

mp_transmission_chains(data = xy,
                       yrs = c(2023:2025),
                       locality = "San Luis Potosí",
                       cve_edo = "24")
```
:::


<!-- MAPA 4 (Fila 2, col = 2 - Casos) -->
::: grid-card
2025
```{r chains2025, echo=FALSE}
load("~/Library/CloudStorage/Dropbox/hotspots_2025/8.RData/denmex_chains.RData")
source("~/Library/CloudStorage/Dropbox/r_developments/r_dashboards/netlify/1.2.persisten_dengue_transmission_2026/persistent_dengue_transmission_24_slp/mp_transmission_chains.R")
source("~/Library/CloudStorage/Dropbox/r_developments/r_dashboards/netlify/1.2.persisten_dengue_transmission_2026/persistent_dengue_transmission_24_slp/mp_dengue_cases.R")
library(mapgl)
library(fishualize)
library(sf)

mp_transmission_chains(data = xy,
                       yrs = c(2024,2025),
                       locality = "San Luis Potosí",
                       cve_edo = "24")
```

:::

<!-- MAPA 4 (Fila 2, col = 2 - Casos) -->
::: grid-card
2024
```{r chains_2024,echo=FALSE}
load("~/Library/CloudStorage/Dropbox/hotspots_2025/8.RData/denmex_chains.RData")
source("~/Library/CloudStorage/Dropbox/r_developments/r_dashboards/netlify/1.2.persisten_dengue_transmission_2026/persistent_dengue_transmission_24_slp/mp_transmission_chains.R")
source("~/Library/CloudStorage/Dropbox/r_developments/r_dashboards/netlify/1.2.persisten_dengue_transmission_2026/persistent_dengue_transmission_24_slp/mp_dengue_cases.R")
library(mapgl)
library(fishualize)
library(sf)

mp_transmission_chains(data = xy,
                       yrs = 2024,
                       locality = "San Luis Potosí",
                       cve_edo = "24")
```

:::


<!-- MAPA 4 (Fila 2, col = 2 - Casos) -->
::: grid-card
2023-2024
```{r chains_2023,echo=FALSE}
load("~/Library/CloudStorage/Dropbox/hotspots_2025/8.RData/denmex_chains.RData")
source("~/Library/CloudStorage/Dropbox/r_developments/r_dashboards/netlify/1.2.persisten_dengue_transmission_2026/persistent_dengue_transmission_24_slp/mp_transmission_chains.R")
source("~/Library/CloudStorage/Dropbox/r_developments/r_dashboards/netlify/1.2.persisten_dengue_transmission_2026/persistent_dengue_transmission_24_slp/mp_dengue_cases.R")
library(mapgl)
library(fishualize)
library(sf)

mp_transmission_chains(data = xy,
                       yrs = c(2023, 2024),
                       locality = "San Luis Potosí",
                       cve_edo = "24")
```

:::

<!-- MAPA 4 (Fila 2, col = 2 - Casos) -->
::: grid-card
2016-2022
```{r chains_2016_2024,echo=FALSE}
load("~/Library/CloudStorage/Dropbox/hotspots_2025/8.RData/denmex_chains.RData")
source("~/Library/CloudStorage/Dropbox/r_developments/r_dashboards/netlify/1.2.persisten_dengue_transmission_2026/persistent_dengue_transmission_24_slp/mp_transmission_chains.R")
source("~/Library/CloudStorage/Dropbox/r_developments/r_dashboards/netlify/1.2.persisten_dengue_transmission_2026/persistent_dengue_transmission_24_slp/mp_dengue_cases.R")
library(mapgl)
library(fishualize)
library(sf)

mp_transmission_chains(data = xy,
                       yrs = c(2016:2022),
                       locality = "San Luis Potosí",
                       cve_edo = "24")
```

:::


</div><!-- COLUMNA 2: Cadenas de Transmisión --><div class="columna"><div class="column-header"> 🔄 MAPAS DE CALOR </div>

<!-- MAPA 3 (Fila 1, columna 1 - Casos) -->
::: grid-card
2023-2025
```{r heatmap_2023_2025,echo=FALSE}
# Step 1. load the dataset ####
load("~/Library/CloudStorage/Dropbox/hotspots_2025/8.RData/denmex_chains.RData")

# Step 2. load the function ####
source("~/Library/CloudStorage/Dropbox/r_developments/r_dashboards/netlify/1.2.persisten_dengue_transmission_2026/persistent_dengue_transmission_24_slp/mp_heatmap.R")
library(sf)
library(mapgl)
mp_heatmap(geocoded_dataset = xy,
           yrs = c(2023:2025),
           cve_edo = "24",
           locality = "San Luis Potosí")
```
:::


<!-- MAPA 4 (Fila 2, col = 2 - Casos) -->
::: grid-card
2025
```{r heatmap_2025,echo=FALSE}
# Step 1. load the dataset ####
load("~/Library/CloudStorage/Dropbox/hotspots_2025/8.RData/denmex_chains.RData")

# Step 2. load the function ####
source("~/Library/CloudStorage/Dropbox/r_developments/r_dashboards/netlify/1.2.persisten_dengue_transmission_2026/persistent_dengue_transmission_24_slp/mp_heatmap.R")
library(sf)
library(mapgl)
mp_heatmap(geocoded_dataset = xy,
           yrs = 2025,
           cve_edo = "24",
           locality = "San Luis Potosí")
```

:::

<!-- MAPA 4 (Fila 2, col = 2 - Casos) -->
::: grid-card
2024
```{r heatmap_2024,echo=FALSE}
# Step 1. load the dataset ####
load("~/Library/CloudStorage/Dropbox/hotspots_2025/8.RData/denmex_chains.RData")

# Step 2. load the function ####
source("~/Library/CloudStorage/Dropbox/r_developments/r_dashboards/netlify/1.2.persisten_dengue_transmission_2026/persistent_dengue_transmission_24_slp/mp_heatmap.R")
library(sf)
library(mapgl)
mp_heatmap(geocoded_dataset = xy,
           yrs = 2024,
           cve_edo = "24",
           locality = "San Luis Potosí")
```

:::


<!-- MAPA 4 (Fila 2, col = 2 - Casos) -->
::: grid-card
2023
```{r heatmap_2023,echo=FALSE}
# Step 1. load the dataset ####
load("~/Library/CloudStorage/Dropbox/hotspots_2025/8.RData/denmex_chains.RData")

# Step 2. load the function ####
source("~/Library/CloudStorage/Dropbox/r_developments/r_dashboards/netlify/1.2.persisten_dengue_transmission_2026/persistent_dengue_transmission_24_slp/mp_heatmap.R")
library(sf)
library(mapgl)
mp_heatmap(geocoded_dataset = xy,
           yrs = 2023,
           cve_edo = "24",
           locality = "San Luis Potosí")
```

:::

<!-- MAPA 4 (Fila 2, col = 2 - Casos) -->
::: grid-card
2016-2024
```{r heatmap_2016_2024, echo=FALSE}
# Step 1. load the dataset ####
load("~/Library/CloudStorage/Dropbox/hotspots_2025/8.RData/denmex_chains.RData")

# Step 2. load the function ####
source("~/Library/CloudStorage/Dropbox/r_developments/r_dashboards/netlify/1.2.persisten_dengue_transmission_2026/persistent_dengue_transmission_24_slp/mp_heatmap.R")
library(sf)
library(mapgl)
mp_heatmap(geocoded_dataset = xy,
           yrs = c(2016:2024),
           cve_edo = "24",
           locality = "San Luis Potosí")
```
:::

</div>
:::::::::::::::::::::

</body>
</html>


### [**Ciudad Valles**]{style="color:#990000"}

<html>
<head>

```{=html}
<style>
* {
  box-sizing: border-box;
}

body {
  margin: 0;
  padding: 0;
  width: 100%;
  height: auto;
}

.wrapper {
  display: grid;
  gap: 1px;
  background-color: #772953;
  width: 100%;
  padding: 1px;

  /* Desktop: layout original */
  grid-template-columns: 1fr 1fr 1fr 1.8fr;
  grid-template-rows: auto auto auto auto;
}

.box {
  background-color: #772953;
  color: #772953;
  border-radius: 4px;
  padding: 4px;
  font-size: 100%;
  min-height: 80px;
}

/* Desktop grande (>= 1024px): layout original */
@media (min-width: 1024px) {
  .wrapper {
    display: grid;
    grid-gap: 1px;
    grid-template-columns: 1fr 1fr 1fr 1.8fr;
    grid-template-rows: calc(100vh/4.5) calc(100vh/4.5) calc(100vh/4.5) calc(100vh/5);
    background-color: #772953;
    color: "#772953";
    width: 100%;
    height: 100vh;
    box-sizing: border-box;
}
  .a { grid-column: 1 / 4; grid-row: 1 / 4; }
  .b { grid-column: 4;     grid-row: 1 / 3; }
  .c { grid-column: 4;     grid-row: 3 / 5; }
  .d { grid-column: 3;     grid-row: 4;     }
  .e { grid-column: 2;     grid-row: 4;     }
  .f { grid-column: 1;     grid-row: 4;     }
}

/* Tablet iPad (768px – 1023px): mapa arriba, gráficas abajo */
@media (min-width: 768px) and (max-width: 1023px) {
  .wrapper {
    grid-template-columns: 1fr 1fr;
    grid-template-rows: auto;
  }
  .a { grid-column: 1 / 3; grid-row: 1; min-height: 400px; }
  .b { grid-column: 1;     grid-row: 2; min-height: 280px; }
  .c { grid-column: 2;     grid-row: 2; min-height: 280px; }
  .d { grid-column: 1;     grid-row: 3; min-height: 120px; }
  .e { grid-column: 2;     grid-row: 3; min-height: 120px; }
  .f { grid-column: 1 / 3; grid-row: 4; min-height: 120px; }
}

/* Smartphone (< 768px): columna única */
@media (max-width: 767px) {
  .wrapper {
    grid-template-columns: 1fr;
    grid-template-rows: auto;
  }
  .a { grid-column: 1; grid-row: 1; min-height: 300px; }
  .b { grid-column: 1; grid-row: 2; min-height: 250px; }
  .c { grid-column: 1; grid-row: 3; min-height: 250px; }
  .d { grid-column: 1; grid-row: 4; min-height: 110px; }
  .e { grid-column: 1; grid-row: 5; min-height: 110px; }
  .f { grid-column: 1; grid-row: 6; min-height: 110px; }
}
</style>
```

</head>
<body>

::: wrapper
::: {.box .a}
```{r hotspots_dengue_cd_valles}
# Step 1. extract the locality ####
loc <- rgeomex::extract_locality(cve_edo = "24", 
                                 locality = "Ciudad Valles")

# Step 2. Extract the hotspots ####
#hotspots <- hotspotsdata::den_hotspots[loc,]
hotspots <- hotspotsdata::hotspots_hex[loc,]
# Step 3. map
pal <- rcartocolor::carto_pal(n = max(hotspots$intensity_gi), name = "OrYel")
pal_fn <- grDevices::colorRampPalette(pal)
mapgl::maplibre_view(hotspots,
                     column = "intensity_gi",
                     palette = pal_fn) |>
    mapgl::add_continuous_legend(legend_title = "Intensidad",
                          values = seq(from = 1, 
                                       to = max(hotspots$intensity_gi),
                                       by = 1),
                          colors = pal,
                          position = "top-left",
                          width = "250px",
                          draggable = TRUE,
                          style = mapgl::legend_style(element_border_width =0,
                                                      shadow_size = 0,
                                                      shadow = FALSE),
                          interactive = TRUE) |>
    mapgl::add_fullscreen_control(position = "top-left") |> 
    mapgl::add_navigation_control() |>
    mapgl::add_globe_control() |>
    mapgl::add_scale_control()

```
:::

::: {.box .b}
```{r forest_plot_cd_valles, dpi = 300, fig.height= 5,fig.width = 7,fig.align = "center", out.height='100%', out.width = '100%',fig.show = "hold"}
 # Logistic Regression
hotspots <- hotspots |>
    dplyr::mutate(DENV_2008_2010 = DENV_2008 + DENV_2009 + DENV_2010) |>
    dplyr::mutate(DENV_2011_2014 = DENV_2011 + DENV_2012 + DENV_2013 + DENV_2014) |>
    dplyr::mutate(DENV_2015_2017 = DENV_2015 +  DENV_2016 + DENV_2017) |>
    dplyr::mutate(DENV_2018_2019 = DENV_2018 +  DENV_2019) |>
    dplyr::mutate(DENV_2020_2022 = DENV_2020 +  DENV_2021 + DENV_2022) |>
    dplyr::mutate(DENV_2023_2024 = DENV_2023 +  DENV_2024) 


# Logistic Regression
glm.fit <- glm(hotspots_gi~DENV_2008_2010 + DENV_2011_2014 +
                   DENV_2015_2017 + DENV_2018_2019 +
                   DENV_2020_2022 + DENV_2023_2024,
               data = hotspots, 
               family = binomial)

result <- parameters::model_parameters(glm.fit, 
                                       exponentiate = FALSE)

plotly::ggplotly(plot(result) +
       ggplot2::theme(axis.text.y = ggplot2::element_text(size = 8),
                       axis.text.x = ggplot2::element_text(size = 8),
                       axis.title = ggplot2::element_text(size = 8),
                      plot.margin = ggplot2::unit(c(0,0,0,0), "cm")) +
        ggplot2::scale_y_discrete(labels = c("2008-2010",
                                             "2011-2014", 
                                             "2015-2017",
                                             "2018-2019",
                                             "2020-2022",
                                             "2023-2024")))
```
:::

::: {.box .c}
```{r power_law_plot_cd_valles,dpi = 300, warning=FALSE, fig.align = "center", out.width = '100%',out.height='100%',fig.show = "hold"}
# Step 7. make the function por calculate the cumulative ####
funcumsum <- function(x){
    x$cumulative_n <- cumsum(x$n_cases)
    x$perc_cumsum_n <- round((cumsum(x$n_cases)/sum(x$n_cases))*100, digits = 1)
    #x$cumulative_ha <- cumsum(x$ha)
    #x$perc_cumsum_ha <- round((cumsum(x$ha)/sum(x$ha))*100, digits = 1)
    x$id <- 1
    x$id_cumsum <- cumsum(x$id)
    x$id_perc_cum <- round((cumsum(x$id)/nrow(x))*100, digits = 1)
    x
}
# step 8.
data_pareto <- hotspots   |>
    # sf::st_drop_geometry()  |>
    # dplyr::mutate(n_cases = rowSums(dplyr::select(., dplyr::starts_with("DENV"))),
    #              loc = "locality")
    #dplyr::mutate(n_cases = rowSums(dplyr::across(DENV_2008:DENV_2021)),
    #              loc = "locality")  |>
    dplyr::mutate(n_cases = rowSums(dplyr::across(dplyr::starts_with("DENV"))),
                  loc = "locality") |>
    
    dplyr::select(loc, n_cases, hotspots_gi)  |>
    dplyr::arrange(loc, desc(hotspots_gi), desc(n_cases))  |>
    dplyr::group_by(loc)  |>
    tidyr::nest()  |>
    dplyr::mutate(pareto_cases = purrr::map(data,
                                            funcumsum))  |>
    dplyr::select(-data)  |>
    tidyr::unnest(cols = c(pareto_cases))

# step 4. visualization of pareto rules 
plotly::ggplotly(denhotspots::power_law_plot(x = data_pareto))  |> plotly::layout(showlegend = FALSE)

```
:::

::: {.box .d}
```{r gauge_blocks_cd_valles,fig.align = "center", out.height='100%', out.width = '100%', fig.width= 1.5, fig.height=1}
y_hot <- hotspots |> dplyr::filter(hotspots_gi == 1)
centroid <- rgeomex::blocks_ine20_mx_centroid |>
  sf::st_as_sf(coords = c("x", "y"), crs = 4326)
b_loc <- centroid[hotspots, ]
b_hot <- b_loc[y_hot, ]
flexdashboard::gauge(round((nrow(b_hot)/nrow(b_loc))*100, digits = 1),
                     min = 0, max = 100, 
                     symbol = '%', 
                     label = "Manzanas",
                     flexdashboard::gaugeSectors(success = c(0, 30), 
                                                 warning = c(31, 50), 
                                                 danger = c(51, 100),
                                                 colors = c("#11BB33", #"#63C1A0", 
                                                            "#FC8427",
                                                            "#E01A59")))
```
:::

::: {.box .e}
```{r gauge_AGEB_cd_valles, fig.align = "center", out.height='100%', out.width = '100%'}

y <- hotspots  |>
    sf::st_drop_geometry() |>
     dplyr::mutate(n_cases = rowSums(dplyr::across(dplyr::starts_with("DENV"))),
                  loc = "locality") |>
    dplyr::select(loc, n_cases, hotspots_gi) 
y_hot <- y |>dplyr::filter(hotspots_gi == 1)
  
flexdashboard::gauge(round((nrow(y_hot)/nrow(y))*100, digits = 1),
      min = 0, max = 100, 
      symbol = '%', 
      label = "AGEBs",
      flexdashboard::gaugeSectors(success = c(0, 30), 
                                  warning = c(31, 50), 
                                  danger = c(51, 100),
                                  colors = c("#11BB33",
                                             "#FC8427",
                                             "#E01A59")))
```
:::

::: {.box .f}
```{r gauge_casos_cd_valles, out.height='90%', out.width = '90%', fig.align = "center"}

y <- hotspots  |>
    sf::st_drop_geometry() |>
      dplyr::mutate(n_cases = rowSums(dplyr::across(dplyr::starts_with("DENV"))),
                  loc = "locality") |>
    dplyr::select(loc, n_cases, hotspots_gi) 
y_hot <- y |>dplyr::filter(hotspots_gi == 1)

flexdashboard::gauge(round((sum(y_hot$n_cases)/sum(y$n_cases))*100, digits = 1),
      min = 0, max = 100, 
      symbol = '%', 
      label = "Casos de Dengue",
      flexdashboard::gaugeSectors(success = c(11, 100), 
                                  warning = c(6, 10), 
                                  danger = c(0, 5),
                                  colors = c("#11BB33", 
                                             "#FC8427",
                                             "#E01A59")))
```
:::
:::
</body>
</html>

### [**Tamazunchale**]{style="color:#990000"}

<html>
<head>


</head>
<body>

::: wrapper
::: {.box .a}
```{r hotspots_dengue_tamazunchale}
# Step 1. extract the locality ####
loc <- rgeomex::extract_locality(cve_edo = "24", 
                                 locality = "Tamazunchale")

# Step 2. Extract the hotspots ####
#hotspots <- hotspotsdata::den_hotspots[loc, ]
hotspots <- hotspotsdata::den_hotspots[loc, ]
# Step 3. map
pal <- rcartocolor::carto_pal(n = max(hotspots$intensity_gi), name = "OrYel")
pal_fn <- grDevices::colorRampPalette(pal)
mapgl::maplibre_view(hotspots,
                     column = "intensity_gi",
                     palette = pal_fn) |>
    mapgl::add_continuous_legend(legend_title = "Intensidad",
                          values = seq(from = 1, 
                                       to = max(hotspots$intensity_gi),
                                       by = 1),
                          colors = pal,
                          position = "top-left",
                          width = "250px",
                          draggable = TRUE,
                          style = mapgl::legend_style(element_border_width =0,
                                                      shadow_size = 0,
                                                      shadow = FALSE),
                          interactive = TRUE) |>
    mapgl::add_fullscreen_control(position = "top-left") |> 
    mapgl::add_navigation_control() |>
    mapgl::add_globe_control() |>
    mapgl::add_scale_control()

```
:::

::: {.box .b}
```{r forest_plot_tamazunchale, dpi = 300, fig.height= 5,fig.width = 7,fig.align = "center", out.height='100%', out.width = '100%',fig.show = "hold"}
# Logistic Regression
hotspots <- hotspots |>
    dplyr::mutate(DENV_2008_2010 = DENV_2008 + DENV_2009 + DENV_2010) |>
    dplyr::mutate(DENV_2011_2014 = DENV_2011 + DENV_2012 + DENV_2013 + DENV_2014) |>
    dplyr::mutate(DENV_2015_2017 = DENV_2015 +  DENV_2016 + DENV_2017) |>
    dplyr::mutate(DENV_2018_2019 = DENV_2018 +  DENV_2019) |>
    dplyr::mutate(DENV_2020_2022 = DENV_2020 +  DENV_2021 + DENV_2022) |>
    dplyr::mutate(DENV_2023_2024 = DENV_2023 +  DENV_2024) 


# Logistic Regression
glm.fit <- glm(hotspots_gi~DENV_2008_2010 + DENV_2011_2014 +
                   DENV_2015_2017 + DENV_2018_2019 +
                   DENV_2020_2022 + DENV_2023_2024,
               data = hotspots, 
               family = binomial)

result <- parameters::model_parameters(glm.fit, 
                                       exponentiate = FALSE)

plotly::ggplotly(plot(result) +
       ggplot2::theme(axis.text.y = ggplot2::element_text(size = 8),
                       axis.text.x = ggplot2::element_text(size = 8),
                       axis.title = ggplot2::element_text(size = 8),
                      plot.margin = ggplot2::unit(c(0,0,0,0), "cm")) +
        ggplot2::scale_y_discrete(labels = c("2008-2010",
                                             "2011-2014", 
                                             "2015-2017",
                                             "2018-2019",
                                             "2020-2022",
                                             "2023-2024")))
```
:::

::: {.box .c}
```{r power_law_plot_tamazunchale,dpi = 300, warning=FALSE, fig.align = "center", out.width = '100%',out.height='100%',fig.show = "hold"}
# Step 7. make the function por calculate the cumulative ####
funcumsum <- function(x){
    x$cumulative_n <- cumsum(x$n_cases)
    x$perc_cumsum_n <- round((cumsum(x$n_cases)/sum(x$n_cases))*100, digits = 1)
    #x$cumulative_ha <- cumsum(x$ha)
    #x$perc_cumsum_ha <- round((cumsum(x$ha)/sum(x$ha))*100, digits = 1)
    x$id <- 1
    x$id_cumsum <- cumsum(x$id)
    x$id_perc_cum <- round((cumsum(x$id)/nrow(x))*100, digits = 1)
    x
}
# step 8.
data_pareto <- hotspots   |>
    # sf::st_drop_geometry()  |>
    # dplyr::mutate(n_cases = rowSums(dplyr::select(., dplyr::starts_with("DENV"))),
    #              loc = "locality")
    #dplyr::mutate(n_cases = rowSums(dplyr::across(DENV_2008:DENV_2021)),
    #              loc = "locality")  |>
    dplyr::mutate(n_cases = rowSums(dplyr::across(dplyr::starts_with("DENV"))),
                  loc = "locality") |>
    
    dplyr::select(loc, n_cases, hotspots_gi)  |>
    dplyr::arrange(loc, desc(hotspots_gi), desc(n_cases))  |>
    dplyr::group_by(loc)  |>
    tidyr::nest()  |>
    dplyr::mutate(pareto_cases = purrr::map(data,
                                            funcumsum))  |>
    dplyr::select(-data)  |>
    tidyr::unnest(cols = c(pareto_cases))

# step 4. visualization of pareto rules 
plotly::ggplotly(denhotspots::power_law_plot(x = data_pareto))  |> plotly::layout(showlegend = FALSE)

```
:::

::: {.box .d}
```{r gauge_blocks_tamazunchale,fig.align = "center", out.height='100%', out.width = '100%', fig.width= 1.5, fig.height=1}
y_hot <- hotspots |> dplyr::filter(hotspots_gi == 1)
centroid <- rgeomex::blocks_ine20_mx_centroid |>
  sf::st_as_sf(coords = c("x", "y"), crs = 4326)
b_loc <- centroid[hotspots, ]
b_hot <- b_loc[y_hot, ]
flexdashboard::gauge(round((nrow(b_hot)/nrow(b_loc))*100, digits = 1),
                     min = 0, max = 100, 
                     symbol = '%', 
                     label = "Manzanas",
                     flexdashboard::gaugeSectors(success = c(0, 30), 
                                                 warning = c(31, 50), 
                                                 danger = c(51, 100),
                                                 colors = c("#11BB33", #"#63C1A0", 
                                                            "#FC8427",
                                                            "#E01A59")))
```
:::

::: {.box .e}
```{r gauge_AGEB_tamazunchale, fig.align = "center", out.height='100%', out.width = '100%'}

y <- hotspots  |>
    sf::st_drop_geometry() |>
     dplyr::mutate(n_cases = rowSums(dplyr::across(dplyr::starts_with("DENV"))),
                  loc = "locality") |>
    dplyr::select(loc, n_cases, hotspots_gi) 
y_hot <- y |>dplyr::filter(hotspots_gi == 1)
  
flexdashboard::gauge(round((nrow(y_hot)/nrow(y))*100, digits = 1),
      min = 0, max = 100, 
      symbol = '%', 
      label = "AGEBs",
      flexdashboard::gaugeSectors(success = c(0, 30), 
                                  warning = c(31, 50), 
                                  danger = c(51, 100),
                                  colors = c("#11BB33",
                                             "#FC8427",
                                             "#E01A59")))
```
:::

::: {.box .f}
```{r gauge_casos_tamazunchale, out.height='90%', out.width = '90%', fig.align = "center"}

y <- hotspots  |>
    sf::st_drop_geometry() |>
      dplyr::mutate(n_cases = rowSums(dplyr::across(dplyr::starts_with("DENV"))),
                  loc = "locality") |>
    dplyr::select(loc, n_cases, hotspots_gi) 
y_hot <- y |>dplyr::filter(hotspots_gi == 1)

flexdashboard::gauge(round((sum(y_hot$n_cases)/sum(y$n_cases))*100, digits = 1),
      min = 0, max = 100, 
      symbol = '%', 
      label = "Casos de Dengue",
      flexdashboard::gaugeSectors(success = c(11, 100), 
                                  warning = c(6, 10), 
                                  danger = c(0, 5),
                                  colors = c("#11BB33", 
                                             "#FC8427",
                                             "#E01A59")))
```
:::
:::
</body>
</html>


:::


# [**Hotspots del Vector del Dengue**]{style="font-size:2pt"}

::: panel-tabset

### [**Ciudad Valles**]{style="color:#990000"}

```{r vector_hotspots_cd_valles, dpi = 300, warning=FALSE, message=FALSE}
deneggs::map_eggs_hotspots(betas = denmex::eggs_betas_24_san_luis_potosi,
                           locality = "Cuidad Valles",
                           cve_edo = "24",
                           static_map = TRUE,
                           palette = rcartocolor::carto_pal,
                           name = "SunsetDark")
```

### [**Tamuin**]{style="color:#990000"}

```{r vector_hotspots_tamuin, dpi = 300, warning=FALSE, message=FALSE}
deneggs::map_eggs_hotspots(betas = denmex::eggs_betas_24_san_luis_potosi,
                           locality = "Tamuin",
                           cve_edo = "24",
                           static_map = TRUE,
                           palette = rcartocolor::carto_pal,
                           name = "SunsetDark")
```


### [**Ebano**]{style="color:#990000"}

```{r vector_hotspots_ebano, dpi = 300, warning=FALSE, message=FALSE}
deneggs::map_eggs_hotspots(betas = denmex::eggs_betas_24_san_luis_potosi,
                           locality = "Ebano",
                           cve_edo = "24",
                           static_map = TRUE,
                           palette = rcartocolor::carto_pal,
                           name = "SunsetDark")
```


:::


# [**Escenarios Epidemiológicos**]{style="font-size:2pt"}

::: panel-tabset

### [**Ciudad Valles**]{style="color:#990000"}

```{r risk_ageb_cd_valles}
# Step 1. calculate the risk ####
risk <- denhotspots::risk_ageb(betas = denmex::eggs_betas_24_san_luis_potosi,
                               hotspots = denmex::den_hotspots,
                               intensity_perc = 25,
                               locality = "Ciudad Valles",
                               cve_edo = "24")

# Step 2. map ####
denhotspots::map_risk(risk = risk,
                      staticmap = FALSE)

```


:::


